臺灣基隆地方法院刑事判決　　　　　　　 96年度易字第256號
公　訴　人　臺灣基隆地方法院檢察署檢察官
被　　　告　乙○○
　　　　　　　　　　（
上列被告因詐欺案件，經臺臺灣板橋地方法院檢察署檢察官提起
公訴（95年度偵字第10152號、第26772號、28314號），嗣經臺
灣板橋地方法院以管轄錯誤為由，移送本院審理，本院判決如下
：
    主  文
乙○○幫助連續意圖為自己不法之所有，以詐術使人將本人之物
交付，處有期徒刑肆月，如易科罰金，以銀元佰元即新臺幣玖
佰元折算壹日，減為有期徒刑貳月，如易科罰金，以銀元佰元
即新臺幣玖佰元折算壹日。
    事  實
一、乙○○（原名王湖松）可預見將金融帳戶之存摺、提款卡、
    密碼等資料提供他人使用，該他人極可能以該帳戶作為詐欺
    取財之犯罪工具，竟在不違反其本意之情況下，基於幫助他
    人詐欺取財之未必故意，於民國94年10月5日至同年10月12
    日12時許間之某日時，在不詳地點，將其於91年6月11日在
    第一商業銀行內湖分行所開立之00000000000號銀行帳戶之
    存摺，並於94年9月30日申請，而於94年10月5日核發之金融
    卡及密碼交付姓名年籍不詳之詐騙集團成員，供該詐騙集團
    成員或同夥基於意圖為自己不法所有之概括犯意，連續為以
    下詐騙行為之匯款帳戶：(一)該詐騙集團某成員先於94年8、9
    月間以電話問卷方式取得甲○○之基本資料後，再於隔幾日
    致電甲○○，謊稱其中獎數十萬元，惟需先繳納課稅金額，
    使甲○○陷於錯誤，接續於94年10月12日12時14分許、94年
    10月13日13時38分許，分別匯款新臺幣（下同）51,600、80
    ,000 元至乙○○開立之前揭帳戶，並旋遭提領一空。(二)復
    於94年10月初，以寄送得獎通知之方式，對丁○○謊稱其抽
    中「按摩浴缸」可以轉換現金，且可幫其以該現金投資獲利
    2,000萬元，惟需先繳交手續費及入會費等，使丁○○陷於
    錯誤，依該詐騙集團某成員之指示，於94年11月1日匯款100
    ,000 元至乙○○開立之前揭帳戶，並旋遭提領一空。嗣因
    丁○○查覺有異報警處理，而悉上情。
二、案經內政部刑事警察局偵查第七隊報告臺灣板橋地方法院檢
    察署檢察官偵查起訴後，由臺灣板橋地方法院以管轄錯誤為
    由移轉本院審理。
    理  由
壹、證據能力方面
　　按被告以外之人於審判外之言詞或書面陳述，除法律有規定
    者外，不得作為證據，刑事訴訟法第159條第1項固定有明文
    。惟被告以外之人於審判外之陳述，雖不符刑事訴訟法第
    159條之1至第159條之4之規定，而經當事人於審判程序同意
    作為證據，法院審酌該言詞陳述或書面陳述作成時之情況，
    認為適當者，亦得為證據；當事人、代理人或辯護人於法院
    調查證據時，知有第159條第1項不得為證據之情形，而未於
    言詞辯論終結前聲明異議者，視為有前項之同意，同法第15
    9條之5亦有明定。查本判決下列所引用之各該被告以外之人
    於審判外之言詞及書面陳述，雖屬傳聞證據，惟被告於本院
    準備程序及審判期日中均表示無意見而不予爭執，且迄至言
    詞辯論終結前亦未再聲明異議，本院審酌上開證據資料製作
    時之情況，尚無違法不當及證明力明顯過低之瑕疵，亦認為
    以之作為證據應屬適當，爰逕依刑事訴訟法第159條之5規定
    ，認前揭證據資料均例外有證據能力，合先敘明。
貳、實體方面
一、認定事實所憑之證據及理由
    訊據被告乙○○固坦承上述銀行為其所開立，惟矢口否認有
    何幫助詐欺取財之犯行，辯稱：該銀行存摺、提款卡係其於
    94年過完年至大陸後約1、2個月，在大陸酒店包廂內喝酒遺
    失，當時除了上述銀行存摺、金融卡遺失外，另遺失中國信
    託商業銀行及華南商業銀行之存摺、金融卡，密碼係寫在記
    事本內一併遺失；其經常進出大陸做生意，所花機票費用遠
    超過賣帳戶所得，並沒有販賣或交由他人使用之動機，且其
    若要幫助詐欺，不會用自己的帳號為之云云。經查：
  (一)被告於91年6月11日，至第一商業銀行內湖分行，以其名義
    開立00000000000號帳戶之事實，業據被告坦承不諱，並有
    第一商業銀行存摺存款開戶資料登錄單、印鑑卡、客戶資料
    查詢單、交易往來明細表等資料及存摺存款客戶資料查詢單
    在卷可稽（見10151號偵查卷(一)第342至351頁、本院卷第32
    至36頁）。又被害人甲○○、丁○○分別於前揭時間，遭詐
    騙集團某成員，以謊稱中獎需繳納稅金或可以中獎金額代為
    投資獲利，惟需先繳納手續費及入會費等為由，致被害人甲○○、丁○○陷於錯誤，而依指示於前揭時間各自匯款至被
    告所開立之上開銀行帳戶，並旋遭詐騙集團成員分次提領一
    空等情，業據被害人即證人甲○○、丁○○於警詢時證述綦
    詳，並有郵政跨行匯款申請書3份、上述交易往來明細表附
    卷可按（見同上偵查卷(二)第219至220頁、同上偵查卷(一)199
    頁、349頁至351頁），顯見被告上開帳戶確遭詐騙集團使用
    無訛。
  (二)被告雖辯稱該銀行存摺、金融卡係其94年過完年至大陸約1
    、2個月在大陸酒店遺失云云。查被告確實於94年2月17日出
    境，至同年9月22日始入境台灣，固有其入出國日期證明書
    在卷可稽（見本院卷第71頁），然被告於94年9月30日尚至
    第一商業銀行內湖分行申請金融卡，並於同年10月5日領取
    金融卡等情，有第一商業銀行存款相關服務性業務申請書暨
    約定書在卷可按（見10152號偵查卷(一)第343頁），顯見94年
    10月5日之前被告該帳戶之存摺、金融卡均在其持有中並未
    遺失，且其所辯一同遺失之中國信託商業銀行於94年9月30
    日至同年10月13日間、華南商業銀行帳戶迄96年2月15日，
    均有交易之紀錄，其中中國信託商業銀行94年9月30日之現
    金100元存入，並係在其原開戶銀行交易（其交易分行代號
    0451係原開戶分行代號），亦有中國信託商業銀行股份有限
    公司96年9月11日中信銀集作字第96507401號函暨函附存款
    系統歷史交易查詢報表、華南商業銀行七堵分行96年9月14
    日華七字第096000225號函暨函附款往來明細表附卷可按，
    益見被告辯稱上開3帳戶業於94年3、4月間在大陸遺失云云
    ，顯與事實相悖，不足採信。且衡諸常情，詐騙集團通常會
    先取得帳戶所有人之同意才使用帳戶，否則一旦帳戶所有人
    辦理掛失，被害人匯入之款項即將遭凍結無法提領，帳戶所
    有人反可輕易辦理補發存摺、變更印鑑、密碼，將款項提領
    一空，從事詐欺之不法份子自不可能冒此風險。況被告於本
    院審理時自承其經常前往大陸，惟在臺灣尚有居住，並非舉
    家搬遷；其所遺失之三本存摺內並無存款，且其於大陸所從
    事之採購工作所獲報酬均係以人民幣現金給付，其都是使用
    大陸銀行帳戶，臺灣開立的帳戶，幾乎都未使用到等語（見
    本院96年10月23日審判筆錄），可見其在大陸並無使用台灣
    所開立帳戶之必要，且其所稱遺失之三本帳戶亦非貴重之物
    ，然被告竟供承其將該三本帳戶隨身攜帶至酒店飲酒，反將
    隨身必備之台胞證、護照置於大陸住處（見本院同上審判筆
    錄第9頁），此顯與常情相悖，更足見其所辯乃臨訟卸責之
    詞，不足採信。
  (三)又經本院清查被告之所得資料及財產狀況，被告名下僅有一
    位於基隆市七堵區○○○路172巷18之5號之房產，且所開立
    帳戶之存款餘額僅111元，有稅務電子閘門財產所得調件明
    細表及被告所開立之各帳戶之交易往來明細表在卷可參，且
    其所提出前案之郵局存款帳戶餘額亦僅1,503元，顯見被告
    並未有資力之人，故其辯稱並無販賣帳戶之動機，自不足採
    。再者，出售或任意交付己身帳戶而遭起訴判刑者，在實務
    上屢見不鮮，是被告辯稱其若要幫助詐欺，不會用自己之帳
    戶為之云云，亦不足採。綜上所述，被告所辯均不足採，本
    件係被告任意於94年10月5日至同年10月12日12時許之某日
    時，將其上開第一商業銀行存摺、金融卡及提款密碼交付並
    提供詐騙集團成員，應堪認定，（因被告係於94年10月5日
    取得上開第一商業銀行金融卡，而被害人係於同年10月12日
    12 時許遭詐欺匯款，故以此推論被告係於上述期間內之某
    日時交付帳戶）
  (四)按金融帳戶為個人之理財工具，一般民眾皆可自由申請開設
    金融帳戶，並無任何特殊之限制，且得同時在不同金融機構
    申請多數存款帳戶使用，並無借用他人帳戶使用之必要。另
    「衡諸一般常情，任何人均可辦理金融帳戶存摺使用，如無
    正當理由，實無借用他人存摺使用之理，而金融存摺亦事關
    個人財產權益之保障，其專有性甚高，除非本人或與本人親
    密關係者，難認有何理由可自由流通使用該存摺，一般人均
    有妥為保管及防止他人任意使用之認識，縱特殊情況偶需交
    付他人使用，亦必深入瞭解用途及合理性，始予提供，且該
    等專有物品如落入不明人士手中，而未加以闡明正常用途，
    極易被利用為與財產有關之犯罪工具，此為吾人依一般生活
    認知所易於體察之常識，而有犯罪意圖者，非有正當理由，
    竟徵求他人提供帳戶，客觀上可預見其目的，係供為某筆資
    金之存入，後再行領出之用，且該筆資金之存入及提領過程
    係有意隱瞞其流程及行為人身分曝光之用意，一般人本於一
    般認知能力均易於瞭解」（最高法院93年度臺上字第31號判
    決意旨參照）。且邇來以電話、手機簡訊通知中獎、刮刮樂
    或其他類似之不法詐騙份子，為掩飾其等不法行徑，以避免
    執法人員循線查緝，經常利用他人存款帳戶、印章、提款卡
    暨密碼，以確保犯罪所得免遭查獲，類此案件在社會上層出
    不窮，亦屢經報章雜誌及其他新聞媒體再三披露，故避免此
    等專屬性甚高之物品被不明人士利用為與財產有關之犯罪工
    具，亦為一般生活認知所應有之認識。且一般人對自己之金
    融機構帳戶所用之存摺、金融卡、密碼及印鑑，均妥為保管
    ，恐被他人得知帳號或密碼後，有被冒領、或其他非法使用
    之虞。被告並非智識淺薄之人，對上情自難諉為不知，故其
    對收集或收購帳戶之人會將所收集或收購之存摺、提款卡等
    物，用來作為非法之用，應有所預見，竟猶將上開物品及資
    料任意交付他人，是該收受帳戶之人將該帳戶用來供自己或
    他人作為詐欺取財之用，顯為被告所容忍及允許，且不違反
    被告之本意，被告自有幫助詐欺取財之未必故意甚明。又按
    刑法上之幫助犯，係對於犯罪與正犯有共同之認識，而以幫
    助之意思，對於正犯資以助力，而未參與實施犯罪之行為者
    而言（參照最高法院八十八年度臺上字第一二七○號判決意
    旨），茲查本件被告提供其帳戶之相關物件使被害人存入款
    項，僅為他人之詐欺取財犯行提供助力，尚無證據證明其以
    自己實施詐欺犯罪之意思，而與他人有共同犯罪之犯意聯絡
    ，或參與分擔詐欺犯罪之構成要件行為，是本件被告僅有幫
    助詐欺之犯意，而為詐欺構成要件以外之行為，尚難認被告
    係詐欺之共同正犯，併此敘明。從而，本案事證明確，被告
    犯行堪以認定，應依法論科。
二、論罪科刑
  (一)被告乙○○將其開設之上揭第一商業銀行帳戶提供予姓名、
    年籍不詳之詐欺集團成員，幫助該詐欺集團供詐騙被害人甲○○、丁○○，核其所為，係犯刑法第30條第1項前段、第3
    39條第1項之幫助詐欺取財罪。按行為後法律有變更者，適
    用行為時之法律。但行為後之法律有利於行為人者，適用最
    有利於行為人之法律，民國94年2月2日修正公布，並自95年
    7月1日起施行之刑法（下稱新法；修正前刑法下稱舊法）第
    2條第1項定有明文，此項規定，係規範行為後法律變更所生
    新舊法律比較適用之準據法，於新法施行後，自應適用此規
    定，為「從舊從輕」之比較。查被告行為後，刑法第339條
    第1項之規定雖未修正，惟其法定本刑有罰金刑，而罰金刑
    之最低數額、連續犯及易科罰金之折算標準均有如附表所示
    之修正，自應依新法第2條第1項規定，為「從舊從輕」之比
    較，並綜合全部罪刑之結果比較新舊法如附表所示〔又被告
    行為後，於95年6月14日增訂公布刑法施行法第1條之1，並
    自同年7月1日起施行，該條規定：「中華民國九十四年一月
    七日刑法修正施行後（按此日期係三讀通過之日期，實際修
    正公布日為94年2月2日，施行日期為95年7月1日），刑法分
    則編所定罰金之貨幣單位為新臺幣。九十四年一月七日刑法
    修正時，刑法分則編未修正之條文定有罰金者，自九十四年
    一月七日刑法修正施行後，就其所定數額提高為三十倍。但
    七十二年六月二十六日至九十四年一月七日新增或修正之條
    文，就其所定數額提高為三倍」，已將刑法分則之貨幣單位
    定為「新臺幣」，並規定提高標準，且提高後之罰金最高數
    額，與刑法施行法第1條之1增訂前，刑法貨幣單位為銀元，
    依罰金罰鍰提高標準條例第1條前段暨現行法規所定貨幣單
    位折算新臺幣條例第2條所定比例換算結果並無不同，此部
    分非屬法律變更，且依罰金罰鍰提高標準條例第1條但書規
    定「但法律已依一定比率規定罰金或罰鍰之數額或倍數者，
    依其規定」，顯見罰金罰鍰提高標準條例第1條提高倍數之
    規定係屬補充規定，故上述條文施行後，自應逕依刑法施行
    法第1條之1定本件刑法第339條第1項罰金刑之單位及提高標
    準，而不再適用罰金罰鍰提高標準條例第1條前段之規定〕
    。
  (二)又被告係基於幫助之意思，幫助他人連續詐欺取財，為連續
    詐欺取財罪之幫助犯，應依新法第30條第2項之規定，按正
    犯之刑減輕之，並依法先加後減之〔按被告行為後，刑法第
    30條之文字雖亦有修正，惟其係因採「限制從屬形式理論」
    之立法例而修正法條文字，不涉罪刑實質內容之變更，而無
    新舊法比較適用之問題，應適用裁判時之新法〕。
  (三)爰審酌被告任意將帳戶交付他人使用，並使該他人持該帳戶
    資料作為犯罪所得之工具，所為已影響社會正常交易安全，
    且使犯罪之追查趨雜，並酌以被告之素行非佳、交付帳戶之
    數量僅一、被害人被詐騙之財物非微，暨其犯後否認犯行之
    態度等一切情狀，量處如主文所示之刑，並依舊法第41條第
    1項前段及修正前罰金罰鍰提高標準條例第2條規定，諭知易
    科罰金之折算標準。
  (四)另查被告犯罪之時間，係在96年4月24日之前，所犯係刑法
    第339條第1項之罪暨宣告之刑，均符合中華民國九十六年罪
    犯減刑條例所定之減刑條件，爰依該條例第2條第1項第3款
    之規定，減其宣告刑二分之一，併依同條第9條規定，諭知
    易科罰金之折算標準。
  (五)至被告幫助他人犯罪所用之上述第一商業銀行存摺、金融卡
    等物，雖係被告所有，且係供犯罪所用之物，然因未扣案，
    且無證據足證現仍存在而未滅失，為免日後執行困難，爰不
    予宣告沒收。
據上論斷，依刑事訴訟法第299條第1項前段，刑法第2條第1項、
第30條、第339條第1項、第41條第1項前段（修正前），刑法施
行法第1條之1，修正前罰金罰鍰提高標準條例第2條，現行法規
所定貨幣單位折算新臺幣條例第2條，中華民國九十六年罪犯減
刑條例第2條第1項第3款、第7條、第9條，判決如主文。
本案經檢察官丙○○到庭執行職務。
中　　華　　民　　國　　96　　年　　10　 月　　23　　日
                  刑事第一庭審判長法  官  王福康
                                  法  官  劉桂金
                                  法  官  王美婷
以上正本證明與原本無異。
如不服本判決應於收受本判決後10日內向本院提出上訴書狀，其
未敘述上訴理由者，並請於提起上訴後20日內向本院補提理由書
狀（均須按他造當事人之人數附繕本。）「切勿逕送上級法院」
中　　華　　民　　國　　96　　年　　10　 月　　23　　日
                                  書記官  明祖斌
附錄論罪法條
中華民國刑法第339條第1項：
意圖為自己或第 3 人不法之所有，以詐術使人將本人或第 3 人
之物交付者，處5 年以下有期徒刑、拘役或科或併科1000元以下
罰金。
附表：
┌──┬───────────┬───────────┬──────┬─────────┐
│編號│     舊法規定         │      新法規定        │比較後應適法│    理由及根據    │
│    │                      │                      │之法律      │                  │
├──┼───────────┼───────────┼──────┼─────────┤
│ 一 │第33條第5 款          │第33條第5 款          │舊法第33條第│1.新法第33條第5款 │
│    │罰金：1元以上。       │罰金：新臺幣1,000 元以│5款         │  規定罰金刑為新臺│
│    │                      │上，以百元計算之。    │            │  幣1,000 元以上，│
│    │                      │                      │            │  以百元計算之，新│
│    │                      │                      │            │  法施行後，應依新│
│    │                      │                      │            │  法第2條 第1 項之│
│    │                      │                      │            │  規定，適用最有利│
│    │                      │                      │            │  於行為人之法律（│
│    │                      │                      │            │  最高法院95年度第│
│    │                      │                      │            │  8 次刑事庭會議決│
│    │                      │                      │            │  議三(一)1.參照）。│
│    │                      │                      │            │2.舊法第33條第5款 │
│    │                      │                      │            │  所規定之罰金最低│
│    │                      │                      │            │  數額，依現行法規│
│    │                      │                      │            │  所定貨幣單位折算│
│    │                      │                      │            │  新臺幣條例第2條 │
│    │                      │                      │            │  所定比例換算結果│
│    │                      │                      │            │  ，為銀元1元即新 │
│    │                      │                      │            │  臺幣3元以上；惟 │
│    │                      │                      │            │  依新法第33條規定│
│    │                      │                      │            │  ，則為新臺幣1,00│
│    │                      │                      │            │  0元以上，比較結 │
│    │                      │                      │            │  果，新法並未有利│
│    │                      │                      │            │  於被告，依刑法第│
│    │                      │                      │            │  2條第1項之規定，│
│    │                      │                      │            │  自應適用行為時之│
│    │                      │                      │            │  舊法定其罰金刑之│
│    │                      │                      │            │  最低數額。      │
│    │                      │                      │            │                  │
├──┼───────────┼───────────┼──────┼─────────┤
│ 二 │刑法第56條            │業已刪除              │舊法第56條  │1.連續數行為而犯同│
│    │連續數行為而犯同一之罪│                      │            │  一之罪名，均在新│
│    │名者，以一罪論。但得加│                      │            │  法施行前者，新法│
│    │重其刑至二分之一。    │                      │            │  施行後，應依新法│
│    │                      │                      │            │  第2條第1項之規定│
│    │                      │                      │            │  ，適用最有利於行│
│    │                      │                      │            │  為人之法律（最高│
│    │                      │                      │            │  法院95年度第8次 │
│    │                      │                      │            │  刑事庭會議五(四)1.│
│    │                      │                      │            │  參照）。        │
│    │                      │                      │            │2.本案被告幫助之正│
│    │                      │                      │            │  犯所為各次詐欺行│
│    │                      │                      │            │  為，時間緊接，所│
│    │                      │                      │            │  犯係構成要件相同│
│    │                      │                      │            │  之罪名，顯係基於│
│    │                      │                      │            │  概括犯意而為，為│
│    │                      │                      │            │  連續犯，而新法刪│
│    │                      │                      │            │  除連續犯之規定後│
│    │                      │                      │            │  ，正犯即無從以一│
│    │                      │                      │            │  罪論，而需數罪併│
│    │                      │                      │            │  罰，故以新法對該│
│    │                      │                      │            │  正犯較為有利，而│
│    │                      │                      │            │  被告為幫助犯，係│
│    │                      │                      │            │  從屬於正犯而成立│
│    │                      │                      │            │  ，故依舊法第56條│
│    │                      │                      │            │  規定，論以幫助連│
│    │                      │                      │            │  續詐欺取財罪。  │
├──┼───────────┼───────────┼──────┼─────────┤
│三  │第41條第1項           │第41條第1項           │舊法第41條第│1.易科罰金之折算標│
│    │犯最重本刑為5 年以下有│犯最重本刑為5 年以下有│1項前段     │  準，新法施行後，│
│    │期徒刑以下之刑之罪，而│期徒刑以下之刑之罪，而│            │  應依刑法第2條第1│
│    │受6 個月以下有期徒刑或│受6 個月以下有期徒刑或│            │  項之規定，適用最│
│    │拘役之宣告，因身體、教│拘役之宣告者，得以新臺│            │  有利於行為人之法│
│    │育、職業或家庭之關係或│幣1,000 元、2,000 元或│            │  律（最高法院95年│
│    │其他正當事由，執行顯有│3,000元折算1日，易科罰│            │  度第8次刑事庭會 │
│    │困難者，得以1 元以上3 │金。但確因不執行所宣告│            │  議決議三(二)參照）│
│    │元以下折算1日，易科罰 │之刑，難收矯正之效，或│            │2.按被告於犯罪時之│
│    │金。但確因不執行所宣告│難以維持法秩序者，不在│            │  易科罰金折算標準│
│    │之刑，難收矯正之效，或│此限。                │            │  為舊法第41條第1 │
│    │難以維持法秩序者，不在│                      │            │  項前段，依修正前│
│    │此限。                │                      │            │  罰金罰鍰提高標準│
│    │                      │                      │            │  條例第2條（現已 │
│    │罰金罰鍰提高標準條例第│                      │修正前罰金罰│  修正刪除）之規定│
│    │2條（現已修正刪除）   │                      │鍰提高標準條│  ，就其原定數額提│
│    │依刑法第41條易科罰金或│                      │例第2 條    │  高為100倍折算1日│
│    │第42條第2 項易服勞役者│                      │            │  ，則本件被告行為│
│    │，均就其原定數額提高為│                      │            │  時之易科罰金折算│
│    │100倍折算1日；法律所定│                      │            │  標準，應以銀元  │
│    │罰金數額未依本條例提高│                      │            │  300 元折算1日， │
│    │倍數，或其處罰法條無罰│                      │            │  經折算為新臺幣後│
│    │金刑之規定者，亦同。  │                      │            │  ，應以新臺幣900 │
│    │                      │                      │            │  元折算為1日。比 │
│    │                      │                      │            │  較修正前後之易科│
│    │                      │                      │            │  罰金折算標準，新│
│    │                      │                      │            │  法並未較有利於被│
│    │                      │                      │            │  告，依刑法第2條 │
│    │                      │                      │            │  第1項之規定，應 │
│    │                      │                      │            │  適用舊法第41條第│
│    │                      │                      │            │  1項前段規定、修 │
│    │                      │                      │            │  正前罰金罰鍰提高│
│    │                      │                      │            │  標準條例第2條等 │
│    │                      │                      │            │  規定，定其折算標│
│    │                      │                      │            │  準。            │
├──┴───────────┴───────────┴──────┴─────────┤
│結論：為免法律割裂適用，比較時應就罪刑有關之共犯、未遂犯、想像競合犯、牽連犯、連續犯、│
│結合犯，以及累犯加重、自首減輕暨其他法定加減原因（如身分加減）與加減例等一切情形，綜其│
│全部罪刑之結果而為比較（最高法院95年度第8次刑事庭會議決議一(四)參照），故本案經綜合全部 │
│罪刑比較結果，以上新法並未較有利於被告，故本件應適用舊法第33條第5款、第56條（正犯部分 │
│）、第41條第1項前段及修正前罰金罰鍰提高標準條例第2條論處。                            │
└───────────────────────────────────────────┘
